臺灣臺中地方法院民事判決
111年度中簡字第1325號
原      告  臺中市養護工程處

法定代理人  彭岑凱  
訴訟代理人  陳姿君律師
被      告  蕭永祥  
上列當事人間損害賠償事件，本院於民國111 年6 月20日言詞辯
論終結，判決如下：
    主        文
被告應給付原告新臺幣200,000 元，及自民國111 年5 月30日起
至清償日止，按週年利率百分之5 計算之利息。
原告其餘之訴駁回。
訴訟費用由被告負擔百分之30，餘由原告負擔。
本判決原告勝訴部分得假執行。 
    事實及理由
壹、程序事項
    被告經合法通知，未於言詞辯論期日到場，核無民事訴訟法
    第386 條各款所列情形，爰依原告之聲請，由其一造辯論而
    為判決。
貳、實體事項　　
一、原告主張：被告於民國110 年7 月14日上午11時8 分許，駕
    駛車牌號碼000-0000號自用小客車，沿臺中市西屯區臺灣大
    道三段左轉車道欲左轉黎明路往朝馬路方向行駛時，疏未注
    意駕駛人駕駛汽車，應遵守燈光號誌，車輛面對圓形紅燈表
    示禁止通行，不得超越停止線或進入路口之規定，即貿然左
    轉駛入上開路口，適有原告職員即訴外人鄭素蘭（下稱鄭素
    蘭）駕駛原告所有之車牌號碼0000-00號自用小客貨車之公
    務車（下稱系爭車輛），亦沿臺灣大道三段內側直行車道往
    朝富路方向行駛至前述交岔路口，對被告闖紅燈行駛之行為
    閃避不及，兩車因此發生碰撞，系爭車輛亦因此受損。又系
    爭車輛經評估後維修費用高達新臺幣（下同）267,573 元，
    顯高於系爭車輛當時價值，回復原狀顯有重大困難，原告遂
    將系爭車輛報廢，並以同廠牌、型號及年份之市場行情之平
    均值210,500 元作為賠償金額。此外，系爭車輛毀損後，原
    告須向其他單位借用車輛，雖未實際支出費用，但原告商借
    車輛所節省之費用，自不得嘉惠於被告，因此參酌同廠牌、
    型號日租車輛行情，每日平均費用為3,453 元，自110 年8 
    月起至111 年4  月30日止，每月須使用車輛日數為15日等
    情，原告得請求相當於租車費用損害為466,155 元（計算式
    ：3453×9月×15日＝466155）。為此，爰依侵權行為法律關係
    ，請求被告賠償原告共計676,655 元（計算式：210500＋466
    155＝676655）。並聲明：如主文第一項所示。
二、被告未於言詞辯論期日到場，亦未提出書狀為何聲明或陳述
    。　　
三、本院之判斷　　
　㈠原告主張上開事實，業據其提出行車執照、道路交通事故現
    場圖、事故初步分析研判表、估價單、財政局函文、系爭車
    輛網路查詢價格畫面、租車價格查詢等件為證（本院卷第21
    至40頁），並有臺中市政府警察局道路交通事故調查卷宗在
    卷可稽。而被告對於原告主張之上開事實，已於相當時期受
    合法之通知，而於言詞辯論期日不到場，亦未提出準備書狀
    爭執，依民事訴訟法第436 條第2 項、第280 條第3 項準用
    同條第1 項之規定，對於原告所主張之情事，應視同自認。
　㈡按因故意或過失，不法侵害他人權益者，負損害賠償責任；
    汽車、機車或其他非依軌道行駛之動力車輛，在使用中加損
    害於他人者，駕駛人應賠償因此所生之損害，民法第184 條
    第1 項前段、第191 條之2 前段分別定有明文；次按汽車行
    駛至交岔路口，其行進應遵守燈光號誌或交通指揮人員之指
    揮，遇有交通指揮人員指揮與燈光號誌並用時，以交通指揮
    人員之指揮為準，道路交通安全規則第102 條第1 項第1 款
    亦有明文。查被告行駛至交岔路口疏未注意應遵守燈光號誌
    竟闖越紅燈，而與鄭素蘭所駕駛之系爭車輛發生碰撞，有道
    路交通事故現場圖、道路交通事故初步分析研判表、現場照
    片附卷可參，被告對於本件事故之發生確有過失，而系爭車
    輛確有受損，業如前述，既系爭車輛因被告違反交通號誌致
    兩車碰撞而受有損害，則原告主張過失行為與系爭車輛受損
    具因果關係，被告因此應負侵權行為損害賠償責任等語，即
    屬有據。
　㈢茲就原告各項請求說明如下：
　⒈系爭車輛受損額
    按不法毀損他人之物者，被害人得請求賠償其物因毀損所減
    少之價額，民法第196條分別定有明文。又按負損害賠償責
    任者，除法律另有規定或契約另有訂定外，應回復他方損害
    發生前之原狀；上開情形，債權人得請求支付回復原狀所必
    要之費用，以代回復原狀；不能回復原狀或回復顯有重大困
    難者，應以金錢賠償其損害，民法第213條第1項、第3項、
    第215條亦有明文。準此，若回復原狀已屬不能或顯有重大
    困難者，被害人自得請求依民法第215條以金錢賠償其損害
    。經查，原告主張系爭車輛因本件事故受損嚴重，經送原廠
    評估維修費用達267,573 元，故已將系爭車輛報廢乙節，業
    據其提出估價單、台中市政府財政局110年12月29日中市財
    產字第1100016229號函附卷可參，足認系爭車輛已無修復之
    可能，依上開規定及說明，原告自得請求以金錢賠償其損害
    。次查，損害賠償之目的在於填補所生之損害，其應回復者
    ，係應有之狀態，而原告主張依照系爭車輛同廠牌、型號及
    年份之中古車輛查詢價格查詢結果，系爭車輛於事故發生時
    市場價值為210,500 元，有網路價格查詢畫面在卷可稽（本
    院卷第32至35頁），再經衡酌系爭車輛受損情形等節，應認
    系爭車輛於本件事故發生時之市場價格以20萬元為合理。
　⒉相當於租車費用損害
　　次按損害賠償，除法律另有規定或契約另有訂定外，應以填
    補債權人所受損害及所失利益為限。民法第216條第1項定有
    明文。原告固主張其系爭車輛毀損後，須向其他單位借用車
    輛，雖未實際支出費用，但原告商借車輛所節省之費用，自
    不得嘉惠於被告，因此請求相當於租車費用損害為466,155
    元（計算式：3453 ×9 月×15 日＝466155）等語。然原告向
    他公務單位借用車輛並未實際支出費用，業經原告自承在卷
    ，即難認受有何損害，則原告此部分主張，尚非可採。
　㈣末按給付無確定期限者，債務人於債權人得請求給付時，經
    其催告而未為給付，自受催告時起，負遲延責任，其經債權
    人起訴而送達訴狀者，與催告有同一之效力；遲延之債務，
    以支付金錢為標的者，債權人得請求依法定利率計算之遲延
    利息；應付利息之債務，其利率未經約定，亦無法律可據者
    ，週年利率為百分之5 ，民法第229 條第2 項、第233 條第
    1 項前段、第203 條分別定有明文。侵權行為損害賠償請求
    權核屬給付無確定期限之債權。本件原告對被告提起之侵權
    行為損害賠償債權，核屬無確定期限之給付，既經原告起訴
    而於111 年5 月19日寄存送達訴狀，有送達證書可憑（本院
    卷第99頁），被告迄未給付，當應負遲延責任。是原告請求
    自起訴狀繕本送達被告翌日即111 年5 月30日起，按週年利
    率百分之5 計算之法定遲延利息，核無不合。　
四、綜上所述，原告本於侵權行為之法律關係，請求被告給付20
    萬元，及自111 年5 月30日起至清償日止，按週年利率百分
    之5 計算之利息，為有理由，應予准許。
五、本件係依民事訴訟法第427 條第1 項規定適用簡易訴訟程序
    所為被告敗訴之判決，依同法第389 條第1 項第3 款規定，
    應依職權宣告假執行。
六、訴訟費用負擔之依據：民事訴訟法第78條。　
中　　華　　民　　國　　111 　年　　7 　　月　　18　　日
                  臺灣臺中地方法院臺中簡易庭
                              法　官　陳航代
以上為正本，係照原本作成。
如不服本判決，應於送達後20日內，向本院提出上訴狀並表明上
訴理由，如於本判決宣示後送達前提起上訴者，應於判決送達後
20日內補提上訴理由書（須附繕本）。如委任律師提起上訴者，
應一併繳納上訴審裁判費。 
中　　華　　民　　國　 111　　年　　7 　　月　　18　　日
                              書記官  黃俞婷